---
title: "Análisis de coste-efectividad de Nirmatrelvir/ritonavir para pacientes con COVID-19 de alto riesgo"
author: "Philip Wikman"
date: "18/2/2022"
output:
  word_document: default
  html_document: default
---

```{r setup, include=FALSE}
knitr::opts_chunk$set(echo = TRUE)
source("Tree.R")
source("QalyCalc.R")
m<-read.csv("MortPobGen.csv", header=TRUE, sep=";")
library(ggplot2)
library(dplyr)
library(tidyr)
```

# Análisis de coste eficacia de Nirmatrelvir/ritonavir para el tratamiento del covid leve

Dado el carácter agudo de la infección por COVID-19 y su periodo de tiempo relativamente corto, el modelo adecuado para un análisis de coste-efectividad de diferentes intervenciones sería un árbol decisional. No obstante, dada la relevancia de la mortalidad es preciso añadir un modelo Markov al final de cada rama que permita el cálculo de los AVACs de cada uno de los mismos.


## Rama con Nirmatrelvir con datos reportados en Hammond et al. NEJM 2022
## Probabilidades del árbol decisional
```{r}
ProbIng=0.0072 #Hammond et al NENGJM 2022
ProbICU=1
ProbExitusICU=0
ProbExitus=0

Precio=700
QW=1
```
### Proporción de cada uno de los nodos finales
```{r}
propcada<-Tree(ProbIng=ProbIng, ProbICU=ProbICU, ProbExitusICU=ProbExitusICU, ProbExitus=ProbExitus)
propcada
```
### Distribución teórica de una cohorte de 100000 en cada uno de los nodos
```{r}
100000*propcada
```
### Cálculo de los AVACS
Se ha escogido como peso para el cálculo de los AVACS aquellos reportados por Poteet et al. 2021.
La mortalidad se ha obtenido del instituto nacional de estadística
```{r}
pob=sum(100000*propcada[c(1,3,5)])
Qalys_FA<-sum(QalyCalc(pob=pob, m=m))
```
### Cálculo de los Costes
Los costes se han obtenido del decreto ley de pagos de Cataluña
```{r}
Coste_FA<-sum(100000*propcada[c(1,2)]*43400+100000*propcada[c(3,4)]*5000+100000*Precio)
Coste_FA
```
## Cálculo de la ratio de coste-efectividad
```{r}
ACER_FA<-Coste_FA/Qalys_FA
ACER_FA
``` 
# Análisis de rama sin el Fármaco
## Probabilidades del árbol decisional
```{r}
ProbIng=0.0653
ProbICU=0.15
ProbExitusICU=9/385 #Hammond et al 2022
ProbExitus=0.05 #Balaz et al.

Precio=0
```
### Proporción de cada uno de los nodos finales
```{r}
propcada<-Tree(ProbIng=ProbIng, ProbICU=ProbICU, ProbExitusICU=ProbExitusICU, ProbExitus=ProbExitus)
propcada
```
### Distribución teórica de una cohorte de 100000 en cada uno de los nodos
```{r}
100000*propcada
```
### Cálculo de los AVACS
Se ha escogido como peso para el cálculo de los AVACS aquellos reportados por Poteet et al. 2021
```{r}
pob=sum(100000*propcada[c(1,3,5)])
Qalys_PL<-sum(QalyCalc(pob=pob, m=m))
```
### Cálculo de los Costes
Los costes se han obtenido del decreto ley de pagos de Cataluña
```{r}
Coste_PL<-sum(100000*propcada[c(1,2)]*43400+100000*propcada[c(3,4)]*7000+100000*Precio)
Coste_PL
```
### Cálculo de la ratio de coste-efectividad
```{r}
ACER_PL<-Coste_PL/Qalys_PL
ACER_PL
``` 
##Comparación de ambas ramas
### Diferencia de costes
```{r}
DifCostes<-Coste_FA-Coste_PL
DifCostes
```
### Diferencia en QALYs
```{r}
DifQalys<-Qalys_FA-Qalys_PL
DifQalys
```
### Ratio de coste-efectividad incremental
```{r}
DifCostes/DifQalys
``` 
El umbral a pagar por cada QALY extra más habitual es el de una vez la renta per cápita del país. Esto cumpliría dos principios de equidad fundamentales, tanto el de que a cada individuo le debe corresponder una parte equitativa de la riqueza del país, esto sería, una vez la renta per cápita, como el de sostenibilidad, pues si incrementamos un QALY, ese individuo, en promedio, producirá una renta per cápita. Este cálculo, sin duda es simplista, pero tiene cierta lógica y parece difícil justificar umbrales a pagar superiores, especialmente en un contexto de deuda extrema como el actual.
La renta per cápita de España en 2021 fue de 23470 Euros. Por tanto el Ratio de coste-efectividad incremental de Nirmatrelvir/ritonavir sería considerado como coste-efectivo.

# Análisis de sensibilidad univariado
## Probabilidad de ingreso rango superior 
### Con Nirmatrelvir
```{r}
ProbIng=0.0082 #Hammond et al NENGJM 2022
ProbICU=0.15
ProbExitusICU=0
ProbExitus=0
Precio=700
QW=1

propcada<-Tree(ProbIng=ProbIng, ProbICU=ProbICU, ProbExitusICU=ProbExitusICU, ProbExitus=ProbExitus)
pob=sum(100000*propcada[c(1,3,5)])
Qalys_FA<-sum(QalyCalc(pob=pob, m=m))
Coste_FA<-sum(100000*propcada[c(1,2)]*43400+100000*propcada[c(3,4)]*5000+100000*Precio)
Coste_FA
Qalys_FA

ACER_FA<-Coste_FA/Qalys_FA
ACER_FA
```
### Sin Nirmatrelvir Probab ingreso elevada
```{r}
ProbIng=0.0653+(0.0653*0.2)
ProbICU=0.15
ProbExitusICU=9/385 #Hammond et al 2022
ProbExitus=0.05 #Balaz et al.

Precio=0

propcada<-Tree(ProbIng=ProbIng, ProbICU=ProbICU, ProbExitusICU=ProbExitusICU, ProbExitus=ProbExitus)
pob=sum(100000*propcada[c(1,3,5)])
Qalys_PL<-sum(QalyCalc(pob=pob, m=m))
Coste_PL<-sum(100000*propcada[c(1,2)]*43400+100000*propcada[c(3,4)]*5000+100000*Precio)
Coste_PL
Qalys_PL

ACER_PL<-Coste_PL/Qalys_PL
ACER_PL
```
```{r}
DifCostes<-Coste_FA-Coste_PL
DifCostes
```
### Diferencia en QALYs
```{r}
DifQalys<-Qalys_FA-Qalys_PL
DifQalys
```
### Ratio de coste-efectividad incremental
```{r}
DifCostes/DifQalys
``` 

## Probabilidad de ingreso rango inferior
```{r}
ProbIng=0.0062 #Hammond et al NENGJM 2022
ProbICU=0.15
ProbExitusICU=0
ProbExitus=0
Precio=700
QW=1

propcada<-Tree(ProbIng=ProbIng, ProbICU=ProbICU, ProbExitusICU=ProbExitusICU, ProbExitus=ProbExitus)
pob=sum(100000*propcada[c(1,3,5)])
Qalys_FA<-sum(QalyCalc(pob=pob, m=m))
Coste_FA<-sum(100000*propcada[c(1,2)]*43400+100000*propcada[c(3,4)]*5000+100000*Precio)
Coste_FA
Qalys_FA

ACER_FA<-Coste_FA/Qalys_FA
ACER_FA
```